臺灣苗栗地方法院民事簡易判決　　　　 93年度苗簡字第468號
原　　　告　甲○○
訴訟代理人　張智宏律師
複代理人　　丙○○
被　　　告　丁○○
　　　　　　乙○○
上列當事人間請求返還租賃房屋等事件，本院於民國94年1 月13
日言詞辯論終結，判決如下：
    主  文
被告丁○○、乙○○應將坐落苗栗縣苗栗市○○里○○路一二○
八號一、二樓之房屋遷讓交還原告。
被告丁○○應給付原告新臺幣壹拾萬肆仟元，及自民國九十三年
十月二十六日起至清償日止，按年利率百分之五計算之利息。
被告丁○○應自民國九十三年十二月一日起至民國九十四年一月
十三日止，按月給付原告新臺幣貳萬陸仟元。
被告丁○○、乙○○應自民國九十四年一月十四日起至交還前開
第一項房屋之日止，按月給付原告新臺幣貳萬陸仟元。
原告其餘之訴及假執行之聲請均駁回。
訴訟費用由被告負擔。
本判決原告勝訴部分得假執行。但被告丁○○、乙○○如以新臺
幣參拾肆萬零捌佰元預供擔保，得免為假執行。
    事  實
甲、原告方面：
一、聲明：
  (一)被告丁○○、乙○○應將坐落苗栗縣苗栗市○○里○○路12
    08號1、2 樓房屋（以下簡稱系爭房屋）遷讓並返還原告。
  (二)被告丁○○應給付原告新臺幣（下同）137,794 元，暨自起
    訴狀繕本送達被告翌日起至清償日止，按年利率5%計算之利
    息。
  (三)被告丁○○、乙○○應自民國93年10月10日起至返還系爭房
    屋日止，按月給付原告26,000元。
  (四)前開第1、2項請求，原告願供擔保請准宣告假執行。
二、陳述：
  (一)被告丁○○前曾於92年12月29日與原告就原告所有系爭房屋
    訂立租賃契約（以下簡稱系爭租約），約定租期自93年1 月
    1 日起至96年12月31日止為期共三年，租金按月計，每月26
    ,000 元 ，並於每月5 日給付。被告丁○○自承租系爭房屋
    以來，每月租金即常有未依約按期或按額給付之情形，原告
    前基於商場情誼，均未予計較，詎被告丁○○不但未予改善
    ，竟自93年5 月起未再按月給付租金。嗣雖經原告於93年7
    月6 日按被告丁○○留存於公證書上之地址即：苗栗縣苗栗
    市文山里435 巷5 弄4 號，寄發存證信函向被告丁○○催索
    ，惟竟因被告丁○○遷移不明而無法送達，原告乃向本院聲
    請公示送達，經本院93年度聲字第368 號裁定准將原告前開
    對被告丁○○所發苗栗南苗郵局第123 號存證信函所示意思
    表示為公示送達，原告即於93年9 月15日刊登於台灣新生報
    。惟被告丁○○於原告刊登前開裁定滿20日後（93年10月4
    日送達生效），仍未依前揭存證信函之函文意旨給付積欠租
    金，依系爭租約及前開存證信函意旨所示，原告與被告丁○
    ○之租賃契約即因被告丁○○積欠租金滿二個月，且經原告
    催告被告丁○○於函到5 日內給付租金，惟被告丁○○並未
    於函到五日內給付所欠租金，至原告催告期限屆滿止即視為
    終止。退步言，被告丁○○迄仍未給付所積欠之租金，原告
    亦得以起訴狀繕本送達被告丁○○之日起終止兩造系爭租約
    ，並以起訴狀繕本作為對被告丁○○終止系爭租約意思表示
    之通知。
  (二)系爭租約既因原告行使終止權而於93年10月9 日消滅，被告
    丁○○自應將系爭房屋遷讓並返還原告。而被告丁○○於93
    年11月16日之答辯狀既陳稱系爭房屋現由被告乙○○使用，
    且被告乙○○以訴訟代理人身分到庭亦同此陳述，足徵被告
    乙○○為系爭房屋之占用人。原告並未同意被告乙○○使用
    系爭房屋，原告自得依據民法第455 條、第767 條規定請被
    告二人自系爭房屋遷讓並返還原告。再者，被告丁○○迄尚
    積欠原告自93年5 月1 日起至93年10月9 日止之租金共137,
    794 元，則原告自得依租賃關係請求被告丁○○給付所積欠
    之租金及其法定遲延利息。又系爭租約既已於93年10月9 日
    終止，且被告丁○○、乙○○現仍占用系爭房屋，為無權占
    用，原告自得按月向被告丁○○、乙○○請求自無權占用之
    日即93年10月10日起至被告二人返還系爭房屋止，相當於每
    月租金之不當得利26,000元。
  (三)對被告抗辯所為陳述：
  1.原告否認被告丁○○辯稱已給付93年5 、6 、7 月份之租金
    之事實，且被告無法舉證證明業已給付93年5 、6 、7 月份
    之租金。
  2.原告並未收受被告丁○○93年10月18日所寄發之存證信函，
    更未收受被告所辯面額26,000郵政匯票之93年10月份租金，
    故依法自應由被告負舉證證明之責。又原告雖曾收受被告丁
    ○○於93年9 月11日存證信函內所附面額26,000元之郵政匯
    票，惟原告收受該存證信函後即以被告已逾期給付為由，依
    被告丁○○存證信函上所載地址即苗栗市○○里○○路579
    巷7 號退回，惟該存證信函竟因招領逾期而遭退回。而被告
    丁○○所寄之存證信函及內附面額26,000元之郵政匯票，係
    用以支付93年9 月份之租金，惟被告丁○○仍積欠93年5 、
    6 、7 、8 月份之租金未付，且經原告催告限期給付，被告
    丁○○迄仍未給付，亦即至原告為終止租賃契約之意思表示
    時，被告丁○○仍積欠原告總額二個月之租額，故原告終止
    租約之意思表示不因被告丁○○寄與原告之存證信函暨郵政
    匯票而受影響。
三、證據：提出系爭房屋稅繳款書、經公證之房屋租賃契約書、
    苗栗南苗郵局第123 號存證信函及其回執、本院93年度聲字
    第368 號民事裁定、苗栗南苗郵局第171 號存證信函內附之
    郵政匯票及信封、原告收受租金紀錄各一件為證，並聲請本
    院至現場履勘。
乙、被告方面：
一、聲明：請求為判決駁回原告之訴；如受不利判決，願供擔保
    ，請准宣告免為假執行。
二、陳述：
  (一)原告於93年8 月以前係居住於苗栗縣苗栗市○○路1206號房
    屋（以下簡稱前開1206號房屋），與系爭房屋為鄰，包含93
    年7 月份在內之前房租，被告丁○○均是透過前妻即被告乙
    ○○直接拿到隔壁給原告收執，惟原告從未在被告所執之房
    屋租賃契約書「房屋收付款明細表」一欄簽認。
  (二)原告於93年8 月將前開1206號房屋出租他人開設「德有中醫
    診所」後，即嫌棄系爭房屋由被告乙○○經營「好韻視聽歌
    唱」使用（以乙○○之兄長劉瑞雄名義申請營利事業登記）
    ，社會形象較差，收入不穩定，繳納房租不準時，約定租金
    較低，而有意收回系爭房屋。惟原告明知被告丁○○承租系
    爭房屋經營店號，當時原告亦居住相鄰之前開1206號房屋，
    若被告丁○○未繳納租金，依經驗法則判斷，原告自會過來
    催收租金，如欲依法催告，至少亦應將文書副本送達至被告
    營業所在地之苗栗市○○路1208號，始謂已盡相當之通知，
    惟原告逕為聲請公示送達尚非合法，系爭租約尚未消滅。
  (三)原告於93年8 月間搬離前開1206號房屋後，被告丁○○以為
    原告會主動收租，詎原告竟以公示送達方式催告並終止租約
    ，故被告丁○○未繳納93年8 月份租金。至於93年9 、10月
    份租金，被告係以存證信函附面額26,000元之郵政匯票寄予
    原告，原告收執後亦未退回，原告亦自認收受被告給付之93
    年9 月份租金，故被告丁○○認與原告間租賃關係依法仍繼
    續存在，原告主張已終止租賃契約，應無理由。
  (四)被告乙○○係受被告丁○○僱用在系爭房屋經營「好韻視聽
    歌唱」，報酬則按每月營收拆帳，由被告丁○○及訴外人即
    股東邱美枝各負擔二分之一，亦即每月盈餘三分之一應給付
    給被告乙○○，因此被告乙○○係基於僱傭關係，受被告丁
    ○○之指示而在系爭房屋經營「好韻視聽歌唱」，並未有獨
    立占有之意思與管領力，尚非系爭房屋之占有人，惟原告追
    加乙○○為被告，意在排除乙○○之證人資格，以免對原告
    證述不利。
三、證據：提出房屋租賃契約書之房租收付款明細表、苗栗縣政
    府建設局營利事業登記公示詳細資料、苗栗中苗郵局第735
    號存證信函及其回執、苗栗府前郵局第227 號存證信函、提
    存書各一件，郵政匯票二件，收支表三紙（以上均為影本）
    為證。
丙、本院依職權調閱本院93年度聲字第368號案卷。
    理  由
一、按訴狀送達後，原告不得將原訴變更或追加他訴。但被告同
    意、擴張或減縮應受判決事項之聲明者，不在此限。被告於
    訴之變更或追加無異議，而為本案之言詞辯論者，視為同意
    變更或追加，民事訴訟法第255 條第1 項第1 、3 款、第2
    項定有明文。本件原告起訴狀請求被告丁○○應將系爭房屋
    遷讓並返還原告，應給付原告137,794 元，暨自起訴狀繕本
    瑞垺應自93年10月10日起至返還系爭房屋日止，按月給付原
    告26,0 00 元，嗣於本院審理中變更為被告丁○○、乙○○
    應將系爭房屋遷讓並返還原告，應給付原告111,794 元，暨
    自起訴狀繕本送達被告翌日起至清償日止按年利率5%計算之
    利息，被告丁○○、乙○○應自93年10月10日起至返還系爭
    房屋日止，按月給付原告26,000元。被告乙○○逕為本案之
    言詞辯論，視為同意原告訴之追加，變更租金請求部分，則
    係屬減縮應受判決事項之聲明，揆之前開規定，應予准許，
    合先敘明。
二、查，
  (一)原告與被告丁○○於92年12月29日就原告所有系爭房屋訂立
    租賃契約，約定租期自93年1 月1 日起至96年12月31日止為
    期共3 年，租金每月26,000元，於每月5 日給付。
  (二)原告曾收受被告丁○○於93年9 月11日寄發內附面額26,000
    元郵政匯票之存證信函。
  (三)被告丁○○並未給付93年8月份之租金。
  (四)原告於93年7 月6 日按被告丁○○留存於公證書上之地址：
    苗栗縣苗栗市文山里435 巷5 弄4 號寄發苗栗南苗郵局第12
    3 號存證信函催被告丁○○繳納租金，惟因被告丁○○遷址
    不明遭退回，原告嗣向本院聲請公示送達，經本院以93年度
    聲字第368 號裁定准原告將前開存證信函所示意思表示之通
    知為公示送達，經原告於93年9 月15日刊登於台灣新生報。
    前開事實，為兩造所不爭執，且有經公證之房屋租賃契約書
    、苗栗南苗郵局第123 號存證信函及其回執、本院93年度聲
    字第368 號民事裁定、苗栗中苗郵局第735 號存證信函及其
    回執、郵政匯票等件為證，堪信為真實。
三、本院協同兩造整理本件之爭點為：(一)被告丁○○是否已依約
    給付93年5 、6 、7 月份之租金？(二)原告終止系爭租約是否
    合法？(三)原告是否曾收受被告丁○○所給付93年10月份之租
    金？(四)被告乙○○是否有占用系爭房屋？茲予論述如下。
四、按當事人主張有利於己之事實者，就其事實有舉證之責任。
    但法律別有規定或依其情形顯失公平者，不在此限，民事訴
    訟法第277 條定有明文。被告丁○○辯稱其有繳納93年5 、
    6 、7 月份的租金，惟為原告否認之，自應由被告丁○○負
    舉證證明之責。被告乙○○雖曾以證人身分到庭證稱：從頭
    到尾租金都沒有一次付清過，都是分幾次給的，五月份租金
    大約是十幾號給的，是分次給的，六月份租金也是如此，七
    月份的租金也是如此，伊付租金時都沒有請原告簽收，八月
    份的租金沒有給是因為原告經營的店面出租他人，原告沒有
    來找伊收錢，伊也不知道原告搬至何處等語（見本院93年11
    月23日言詞辯論筆錄），然證人乙○○為被告丁○○前妻，
    而被告丁○○93年11月16日答辯狀自認系爭房屋由其妻乙○
    ○經營「好韻視聽歌唱」使用，顯見乙○○為利害關係人，
    所為證詞已有偏頗之虞，且乙○○於本院93年11月16日言詞
    辯論期日則稱無法提出別的證據證明有繳租金等情明確，於
    93 年11 月23日言詞辯論期日時則到庭證述付租金沒有認識
    的人在場，是乙○○所為證述是否可採，實非無疑。另被告
    雖提出收支表三紙證明確有繳納93年5 、6 、7 月份租金，
    然前開收支表均為被告自行製作，並無法證明被告是否確有
    將各月租金交付予原告，且該93年4 、5 、6 月份收支表僅
    於每日收入支出總結後另扣除房租26,000元，更與原告及被
    告乙○○所述各月租金從未一次付清過乙節不符，自不足以
    證明被告確有繳納93年5 、6 、7 月份租金。況原告到庭具
    結證稱：租金都是逾期後才跟被告催收的，最後一次向被告
    要錢是在7 月2 日等情，而被告丁○○、乙○○對上開事實
    均不爭執，則果依證人乙○○所述93年5 、6 、7 月份租金
    都是當月分次付清，原告何須於7 月2 日仍向被告收取租金
    ，益見證人乙○○所述不可採信，此外，被告並未提出其他
    證據以實其說，故被告此節抗辯，顯不足取。
五、民法第440 條第1 、2 項規定：「承租人租金支付有遲延者
    ，出租人得定相當期限，催告承租人支付租金，如承租人於
    其期限內不為支付，出租人得終止契約。租賃物為房屋者，
    遲付租金之總額，非達二個月之租額，不得依前項之規定，
    終止契約。其租金約定於每期開始時支付者，並應於遲延給
    付逾二個月時，始得終止契約。」，是承租人遲延支付租金
    之總額達二個月以上租額者，出租人仍應先定相當期限催告
    承租人支付，承租人不於其期限內支付者，出租人始得終止
    租賃契約。本件系爭土地承租人即被告丁○○縱有積欠二個
    月以上之租金未繳，依上開說明，出租人即原告仍應依民法
    第440 條第1 項之規定，定相當期限催告承租人即被告丁○
    ○支付，被告丁○○逾期不為支付者，原告始得終止系爭租
    約。原告雖以公證書上所載被告丁○○地址定期催告被告丁
    ○○繳付積欠之租金，因遷移不明遭退回後，經本院以93年
    度聲字第368 號裁定准原告93年7 月6 日對被告丁○○所發
    苗栗南苗郵局第123 號存證信函所示意思表示為公示送達，
    並經原告刊登於93年9 月15日台灣新生報，然原告明知被告
    丁○○承租系爭房屋係作營業使用，並自認於93年8 月1 日
    搬回龜山後，每天仍至少回中正路1206號房屋兩次，被告目
    前還有營業，從其租給被告後，被告一直營業迄今，並未歇
    業等情明確（見本院卷94年1 月13日言詞辯論筆錄），是原
    告既明知當時被告丁○○承租系爭房屋工作經營卡拉ok，且
    持續營業中，卻不向被告丁○○之營業地即系爭房屋催告，
    逕以上述存證信函向本院聲請為意思表示之公示送達，顯有
    違誠信原則，應認原告以前開催告為基礎進而為終止租賃契
    約之意思表示不合法，應不生終止租約之效力，是原告以上
    述存證信函及本院准予意思表示之公示送達之裁定，主張系
    爭租約已終止即非有據。
六、但按房屋出租人之定期催告承租人支付租金之方式未有一定
    ，亦非限於訴訟外為之，苟於訴訟上已有書狀或言詞，向他
    造表示意思者，即應認為已有催告，最高法院39年台上字第
    554 號判例可參。經查：原告於93年10月20日起訴請求被告
    丁○○給付欠租及遷讓房屋，被告丁○○於93年10月間收受
    起訴狀，且承前所述，被告丁○○既無法舉證證明已繳納93
    年5 、6 、7 月份租金，而迄至言詞辯論終結前均未繳納93
    年5 、6 、7 月份租金，且自認尚未繳納93年8 月份租金，
    原告於催告後經相當期間後，於94年1 月13日當庭向被告為
    終止系爭租約之意思表示，是原告與被告丁○○間系爭租約
    已因原告之表示而合法終止，被告丁○○與原告間即無租賃
    關係存在，亦無任何債權或物權法上之權源而占有系爭房屋
    ，顯係無權占有。從而原告本於終止租賃契約之返還租賃物
    請求權及所有人地位之所有物返還請求權請求被告丁○○自
    系爭房屋遷出，交還系爭房屋，即屬有據，應予准許。
七、另按所謂占有人，係指對於物有事實上管領之力者而言，此
    觀民法第九百六十二條、第九百四十條之規定可明。又，民
    法第九百四十二條另規定：受僱人、學徒或基於其他類似之
    關係，受他人之指示，而對於物有管領之力者，僅該他人為
    占有人。在合夥的情形，原則上則應以事實管領其物的合夥
    人為直接占有人，其他的合夥人為間接占有人，其為數人時
    ，得成立共同占有。被告乙○○雖辯稱係受被告丁○○僱用
    而經營「好韻視聽歌唱」云云，惟被告丁○○於93年11月16
    日答辯狀自認系爭房屋係由其妻乙○○經營「好韻視聽歌唱
    」使用，且以乙○○之兄長劉瑞雄名義申請營利事業登記等
    情，並於93年11月23日言詞辯論期日到院自認目前是由其和
    乙○○在經營卡拉ok店等語，且乙○○未列經原告追加為被
    告前以證人身分到院證述：目前店確實是我在使用及經營，
    是在經營卡拉ok等語明確。嗣被告丁○○於本院審理時先改
    稱扣掉房租、水電、進貨之後的錢，是與股東邱美枝二分之
    一分帳，被告乙○○則稱是丁○○付伊薪水，但伊不是股東
    ，晚上十二點下班，如果時間有延長，就一個小時100 元的
    加班費等語（均見本院卷94年1 月6 日言詞辯論筆錄），後
    被告丁○○又稱每月盈餘分三份，因為邱美枝沒有看店，伊
    有請乙○○看店，因此多算一份給員工乙○○，因為每個月
    收入不一定，生意越好薪資越高等語（見本院卷94年1 月13
    日言詞辯論筆錄），對於每月盈餘如何與股東分配前後所述
    已有不一致，更與被告乙○○所稱領固定薪水，時間有延長
    領加班費等情不符，況自被告提出之收支表三紙，均未於支
    出欄見有被告乙○○薪資之扣除記載，僅將盈餘分成三份作
    分配，而合夥原本即得以勞務代替合夥之出資，益見被告乙
    ○○並非僅係單純之受僱人，顯見被告二人嗣後屢屢翻異其
    詞，僅係為免除被告乙○○之責任，尚不足採信。承前所述
    ，原告與被告丁○○間系爭租約已因原告之表示而合法終止
    ，從而原告本於所有物返還請求權請求被告乙○○自系爭房
    屋騰空，遷讓交還，為有理由，應予准許。
八、又按，給付有確定期限者，債務人自期限屆滿時起，負遲延
    責任。又遲延之債務，以支付金錢為標的者，債權人得請求
    依法定利率計算之遲延利息。至應付利息之債務，其利率未
    經約定，亦無法律可據者，週年利率為百分之五，民法第22
    9 條第1 項、第233 條第1 項前段、第203 條分別定有明文
    。本件原告對於被告丁○○之租金，雖均未約定遲延利息之
    利率；但租金請求權部分，依系爭房屋租賃契約書第4 條之
    約定，應於每月五日以前支付，係屬於定有給付期限之金錢
    債權，被告丁○○既無法舉證確有給付93年5 、6 、7 、8
    月份之租金，從而，原告本於租賃關係，請求被告丁○○給
    付93年5 、6 、7 、8 月份之4 個月租金共104,000 元，及
    自起訴狀繕本送達被告翌日即93年10月26日起至清償日止，
    按年利率5%計算之利息，為有理由，應予准許。原告第二項
    訴之聲明另依據系爭租賃關係請求被告丁○○給付自93年10
    月1 日至同年月9 日之租金7,794 元及其遲延利息，然被告
    丁○○先以苗栗府前郵局第227 號存證信函內附26,000元之
    郵政匯票寄予原告給付93年10月份之租金，經招領逾期退回
    後，乃向本院提存所提存93年10月份租金等情，業據提出存
    證信函、郵政匯票、提存書等件為證，自堪信為真實，而承
    前所述，本院既認定原告於94年1 月13日為終止系爭租約之
    意思表示始為合法，原告自不得拒收該93年10月份之租金，
    故被告丁○○既已依法提存，自生清償之效力，原告自不得
    依據系爭租賃關係請求被告給付自93年10月1 日起至同年月
    9 日之租金7,794 元及其法定遲延利息，原告此部份請求，
    應予駁回。
九、又無法律上原因而受利益，致他人受損害者，應返還其利益
    ，民法第一百七十九條前段定有明文，而無權占有他人之房
    地，可能獲得相當於租金之利益為社會通常之觀念，最高法
    院著有61年台上字第1695號判例意旨，可資參照。本件被告
    丁○○、乙○○於原告於94年1 月13日依法終止系爭租約後
    ，無法律上之原因，仍無權占有系爭房屋，獲有相當於租金
    之不當得利，且與原告所受不能使用、收益系爭房屋之損害
    間，有相當因果關係。則原告據此請求被告二人給付相當於
    租金之不當得利，自屬有理由。而經本院至現場履勘結果，
    系爭房屋鄰中正路，附近有本院、德有中醫診所、靖城髮粧
    、葉家粥、ok便利商店、小吃店等，雖非繁華商圈，生活機
    能尚稱良好，有勘驗筆錄可憑（見本院卷第88頁），交通尚
    稱便利，況兩造原約定系爭房屋租金為每月26,000元，兩造
    之前既同意以此金額作為租賃使用系爭房屋之對價，堪認被
    告二人無權占有系爭房屋每月可獲得相當於該屋租金之利益
    即為26,000元。故原告依不當得利之法律關係，請求被告二
    人自合法終止系爭租約之翌日即94年1 月14日起至遷讓返還
    系爭房屋之時止，按月給付26,000元之相當租金損害金，亦
    屬有據，亦應予准許。
十、另原告訴之聲明第三項係請求被告丁○○、乙○○自原告主
    張自原告催告被告丁○○給付租金之期限屆滿而視為終止之
    93年10月9 日翌日起之相當租金之不當得利，並於本院審理
    時稱即使合法終止系爭租約係在起訴之後，此間之請求即便
    非不當得利，亦為租金（見本院卷94年1 月6 日言詞辯論筆
    錄），而如前所述，原告於本院94年1 月13日言詞辯論期日
    當庭所為終止系爭租約之意思表示始為合法，且被告丁○○
    前欲給付原告93年10、11月份之租金，遭原告已依法終止租
    約而拒絕受領，被告丁○○乃將93年10、11月份之租金清償
    提存於本院提存所，有提存書二紙為證，故被告丁○○顯已
    清償93年10、11月份之租金，是原告僅得請求被告丁○○給
    付自93年12月1 日起至94年1 月13日止之按每月26,000元計
    算之租金，逾此部分之請求，自屬無據。
十一、綜上所述，原告主張合法終止與被告丁○○間之租約為可採
    ，被告之抗辯尚無可取。從而，原告本於租賃物返還請求權
    及所有物返還請求權，請求被告丁○○、乙○○遷讓返還系
    爭房屋，為有理由，應予准許。另原告基於系爭租賃關係、
    民法第179 條規定，請求被告丁○○給付租金104,000 元，
    及自起訴狀繕本送達翌日即93年10月26日起至清償日止，按
    年利率5%計算之法定遲延利息，請求被告丁○○給付自93年
    12 月1日起至94年1 月13日止，按每月26,000元計算之租金
    ，及請求被告丁○○、乙○○自94年1 月14日起至返還系爭
    房屋之日止，按每月26,000元計算之損害金，為有理由，應
    予准許，逾此所為之請求，則無理由，應予駁回。
十二、本判決原告勝訴部分，係就適用簡易訴訟程序所為被告二人
    敗訴之判決，依同法第三百八十九條第一項第三款規定，依
    職權宣告假執行；至原告敗訴部分，其假執行之聲請，已失
    所附麗，應予駁回。又被告陳明願供擔保，聲請宣告免為假
    執行部分，酌定相當之擔保金額，予以准許。
十三、結論：本件原告之訴為一部有理由、一部無理由，並依民事
    訴訟法第436 條第2 項、第79條、第389 條第1 項第3 款、
    第390 條第2 項判決如主文。
中　　華　　民　　國　　94　　年　　1 　　月　　27　　日
                  民事簡易庭法　官　沈佳宜
以上正本係照原本作成
如對本判決上訴，須於判決送達後20日內向本院提出上訴狀
中　　華　　民　　國　　94　　年　　1 　　月　　27　　日
                            書記官　李惠雯
